臺灣屏東地方法院刑事判決　　　　　　　99年度訴字第1344號
公　訴　人　臺灣屏東地方法院檢察署檢察官
被　　　告　邱啟明
上列被告因違反毒品危害防制條例案件，經檢察官提起公訴（99
年度毒偵字第2047號），被告於準備程序中就被訴犯罪事實為有
罪之陳述，經本院告知簡式審判程序之旨，並聽取被告及公訴人
之意見後，合議庭裁定由受命法官獨任進行審判程序，判決如下
：
    主  文
邱啟明施用第一級毒品，處有期徒刑拾月，扣案之如附表編號1
、2 所示之物，均沒收銷燬之，及扣案之葡葡糖粉壹包，沒收之
；又施用第二級毒品，處有期徒刑陸月，扣案之如附表編號3 至
5 所示之物，均沒收銷燬之。應執行有期徒刑壹年貳月，扣案之
如附表所示之物，均沒收銷燬之，及扣案之葡葡糖粉壹包，沒收
之。
    事  實
一、邱啟明前於民國97年間因施用毒品案件，經本院以97年度毒
    聲字第214 號裁定送勒戒處所觀察、勒戒後，因認有繼續施
    用毒品之傾向，經本院以98年度毒聲字第187 號裁定令入戒
    治處所施以強制戒治，於99年4 月27日因無繼續戒治之必要
    釋放出所，並經臺灣屏東地方法院檢察署檢察官以99年度戒
    毒偵字第32號為不起訴處分確定。詎其明知海洛因、甲基安
    非他命業經毒品危害防制條例第2 條第2 項第1 、2 款明定
    為第一級毒品、第二級毒品，不得非法持有、施用，竟於前
    開強制戒治執行完畢釋放後5 年內，復基於施用第一級毒品
    之犯意，於99年8 月23日23時許，在其位於屏東縣長治鄉○
    ○村○○路39號之住處內，以將海洛因摻入香菸內點火吸食
    之方式，施用第一級毒品海洛因1 次；另基於施用第二級毒
    品之犯意，於翌日即24日上午6 時許，在上開住處，以將甲
    基安非他命置於玻璃球內燒烤後，吸食所產生煙霧之方式，
    施用第二級毒品甲基安非他命1 次。嗣於同日上午10時40分
    許，經警持本院核發之99年度聲搜字第666 號搜索票，在其
    上開住處執行搜索，並扣得其所有分別供本件施用第一級毒
    品海洛因及第二級毒品甲基安非他命犯罪所餘之海洛因1 包
    （檢驗前淨重為1.91公克，檢驗後淨重為1.13公克）、甲基
    安非他命1 包（檢驗前淨重為0.616 公克，檢驗後淨重為0.
    611 公克）、其所有供本件施用第一級毒品海洛因所餘之殘
    留第一級毒品海洛因之殘渣袋1 只、其所有供本件施用第一
    級毒品海洛因所用之葡萄糖粉1 包，及其所有供本件施用第
    二級毒品甲基安非他命犯罪所用之殘留第二級毒品甲基安非
    他之塑膠剷管1 支、殘留第二級毒品甲基安非他之吸食器1
    組，另扣得與其所有本案無關之Nokia 手機1 支( 行動電話
    門號0000000000號) 及三星牌手機1 支( 行動電話門號0000
    000000號) 等物，復經徵得其同意後採尿送驗，檢出海洛因
    代謝後之可待因、嗎啡陽性及甲基安非他命陽性反應，始查
    悉上情。
二、案經內政部警政署高雄港務警察局移送臺灣屏東地方法院檢
    察署檢察官偵查起訴。
    理  由
一、本件被告邱啟明所犯係死刑、無期徒刑、最輕本刑為3 年以
    上有期徒刑以外之罪，其於本院準備程序中就前揭被訴事實
    為有罪之陳述，經受命法官告知簡式審判程序之旨，並聽取
    其與公訴人之意見後，本院認無不得或不宜改依簡式審判程
    序進行之處，爰依刑事訴訟法第273 條之1 第1 項、第284
    條之1 規定，本院合議庭裁定由受命法官獨任依簡式審判程
    序審理，合先敘明。
二、上揭犯罪事實，業據被告邱啟明於警詢、偵查及本院審理時
    均坦承不諱，而被告為警查獲時所採集之尿液檢體，經送請
    高雄市立凱旋醫院檢驗，其結果呈海洛因代謝後之可待因、
    嗎啡陽性及甲基安非他命陽性反應，有該醫院99年10月3 日
    報告編號A00000000 號濫用藥物尿液檢驗報告1 份( 見毒偵
    卷第30頁) 在卷可稽，復有本院99年度聲搜字第666 號搜索
    票、內政部警政署高雄港務警察局搜索扣押筆錄、扣押物品
    目錄表、偵辦毒品危害防制條例嫌疑尿液採證代碼對照表、
    查獲涉嫌毒品危害防制條例案毒品初步檢驗報告單( 海洛因
    、甲基安非他命) 各1 紙、被告之尿液及扣案毒品之初步檢
    驗照片6 張及查獲現場照片4 張( 見警卷第4 至8 、13至17
    頁) 附卷可佐。另扣案之白色粉末1 包，經送請法務部調查
    局濫用藥物實驗室( 下稱法務部實驗室) 檢驗結果，該包毒
    品確係第一級毒品海洛因（檢驗前淨重為1.91公克，檢驗後
    淨重為1.13公克) ，有該實驗室99年9 月10日調科壹字第09
    923010490 號鑑定書1 紙( 見毒偵卷第27頁) 附卷可按；又
    扣案白色晶體1 包，經送請高雄醫學大學附設中和紀念醫院
     (下稱高醫紀念醫院) 檢驗結果，該包毒品確係第二級毒品
    甲基安非他命( 檢驗前淨重為0.616 公克，檢驗後淨重為0.
    611 公克) ，亦有該醫院99年12月31日報告編號0000-000號
    檢驗報告1 紙( 見本院卷第20頁) 附卷可憑，再者前開2 包
    毒品分別係供被告為本件施用第一級毒品海洛因、第二級毒
    品甲基安非他命所餘之物，基此，足認被告上開任意性之自
    白顯與事實相符，堪信為真實。是本件事證明確，被告邱啟
    明上開分別施用第一級毒品海洛因及第二級毒品甲基安非他
    命之犯行，洵堪認定。
三、核被告邱啟明所為，係犯毒品危害防制條例第10條第1 項之
    施用第一級毒品罪及同條例第2 項之施用第二級毒品罪。其
    於施用第一級毒品海洛因、第二級毒品甲基安非他命前，分
    別持有第一級毒品海洛因、第二級毒品甲基安非他命之低度
    行為，分別為其施用第一級毒品海洛因、第二級毒品甲基安
    非他命之高度行為所吸收，均不另論罪。又被告所犯上開2
    罪，犯意各別，行為互殊，應予以分論併罰。爰審酌被告曾
    因施用毒品經裁定施以觀察、勒戒及強制戒治程序後，仍未
    能戒斷其施用毒品之惡習，且其已有多次施用毒品經論罪科
    刑之前科紀錄，有臺灣高等法院被告前案紀錄表1 份在卷可
    查，其仍再次違犯本件施用毒品之2 罪，足見其陷溺已深，
    惟念及其施用毒品行為僅係戕害其一己身心健康，並未加害
    他人，且其於犯罪後已知坦承犯行，態度尚可，暨衡及其素
    行、生活狀況、智識程度等一切情狀，分別量處如主文所示
    之刑，並定其如主文所示之應執行刑。
四、沒收：
  (一)扣案之白色粉末1 包，經送請法務部實驗室檢驗結果，該包
    毒品確係第一級毒品海洛因（檢驗前淨重為1.91公克，檢驗
    後淨重為1.13公克) ，有前揭法務部實驗室鑑定書1 紙附卷
    可按，已如前述，且為被告邱啟明所有，並係供其為本件施
    用第一級毒品海洛因犯罪所餘之物，業據被告於本院審理中
    供陳甚明( 見本院卷第80頁背面) ，爰依毒品危害防制條例
    第18條第1 項前段之規定，於被告所犯施用第一級毒品海洛
    因罪所處該項罪刑項下，諭知沒收銷毀之。至包裝上開第一
    級毒品海洛因之包裝袋1 只，因與其上所殘留之第一級毒品
    海洛因難以析離，且無析離之實益與必要，應視同為查獲之
    第一級毒品海洛因，一併沒收銷燬之。至送鑑耗損之第一級
    毒品海洛因既已滅失，自無庸再予宣告沒收銷燬之必要，併
    此敘明。
  (二)另扣案之殘渣袋1 只，經送請高醫紀念醫院檢驗，其結果確
    呈有第一級毒品海洛因陽性反應，有該醫院99年12月31日報
    告編號0000-000號檢驗報告1 紙( 見本院卷第21頁) 附卷可
    憑，且為被告所有，並係供其為本件施用第一級毒品海洛因
    犯罪所餘之物，業據被告於本院審理中供陳甚明( 見本院卷
    第80頁背面) ，應視同為查獲之第一級毒品海洛因，爰依毒
    品危害防制條例第18條第1 項前段之規定，於被告所犯施用
    第一級毒品海洛因罪所處該項罪刑項下，一併諭知沒收銷燬
    之。
  (三)又扣案之白色晶體1 包，經送請高醫紀念醫院檢驗結果，該
    包毒品確係第二級毒品甲基安非他命( 檢驗前淨重為0.616
    公克，檢驗後淨重為0.611 公克) ，亦有該醫院99年12月31
    日報告編號0000-000號檢驗報告1 紙( 見本院卷第20頁) 附
    卷可佐，且為被告所有，並係供其為本件施用第二級毒品甲
    基安非他命犯罪所餘之物，業據被告於本院審理中供陳甚明
     (見本院卷第80頁背面) ，爰依毒品危害防制條例第18條第
    1 項前段之規定，於被告所犯施用第二級毒品甲基安非他命
    罪所處該項罪刑項下，諭知沒收銷毀之。至包裝上開第二級
    毒品甲基安非他命之包裝袋1 只，因與其上所殘留之第二級
    毒品甲基安非他命難以析離，且無析離之實益與必要，應視
    同為查獲之第二級毒品甲基安非他命，一併沒收銷燬之。至
    送鑑耗損之第二級毒品甲基安非他命既已滅失，自無庸再予
    宣告沒收銷燬之必要，附此敘明。
  (四)再扣案之塑膠剷管1 支及吸食器1 組，經送請高醫紀念醫院
    檢驗結果，均呈有第二級毒品甲基安非他命陽性反應，有該
    醫院99年12月31日報告編號0000-000、0000-000號檢驗報告
    各1 紙( 見本院卷第22、23頁) 附卷可稽，且為被告所有，
    並均係供其為本件施用第二級毒品甲基安非他命犯罪所用之
    物，已據被告於本院審理時陳明在卷( 見本院卷第80頁背面
    ) ，是以，應視同為查獲之第二級毒品甲基安非他命，爰依
    毒品危害防制條例第18條第1 項前段之規定，於被告所犯施
    用第二級毒品甲基安非他命罪所處該項罪刑項下，一併諭知
    沒收銷毀之。
  (五)末查，扣案之葡萄糖粉1 包，為被告所有，係供被告為本件
    施用第一級毒品海洛因犯罪所用之物，業據被告於本院審理
    中供陳甚明( 見本院卷第81頁正面) ，爰依刑法第38條第1
    項第2 款之規定，於被告所犯施用第一級毒品海洛因罪所處
    該項罪刑項下，均諭知沒收之。
  (六)至扣案之Nokia 手機1 支( 行動電話門號0000000000號) 及
    三星牌手機1 支( 行動電話門號0000000000號) ，雖均為被
    告所有，然與被告所犯本件施用毒品犯罪無涉，亦經被告於
    本院審理中陳述甚詳( 見本院卷第80頁背面、第81頁正面)
    ，是上開手機既與本案無涉，本院自無從諭知沒收，併予敘
    明。
據上論斷，應依刑事訴訟法第273 條之1 第1 項、第284 條之1
、第299 條第1 項前段，毒品危害防制條例第10條第1 項、第2
項、第18條第1 項前段，刑法第11條前段、第51條第5 款、第38
條第1項第2款，判決如主文。
本案經檢察官鍾佩真到庭執行職務。
中    華    民    國   100    年    5     月    23    日
                 刑事第一庭  法  官  許瑜容
以上正本證明與原本無異。
如不服本判決應於收受判決後10日內向本院提出上訴書狀，並應
敘述具體理由；其未敘述上訴理由者，應於上訴期間屆滿後20日
內向本院補提理由書（均須按他造當事人之人數附繕本）「切勿
逕送上級法院」。
中    華    民    國   100    年    5     月    23    日
                              書記官  龔惠婷
附表：
┌──┬────────────────────┬───┐
│編號│應    沒     收    銷     燬    之    物│所有人│
├──┼────────────────────┼───┤
│ 1  │第一級毒品海洛因壹包( 檢驗前淨重壹點壹玖│邱啟明│
│    │公克，檢驗後淨重壹點壹參公克，含包裝袋) │      │
├──┼────────────────────┼───┤
│ 2  │殘留第一級毒品海洛因之殘渣袋壹只        │邱啟明│
├──┼────────────────────┼───┤
│ 3  │第二級毒品甲基安非他命壹包( 檢驗前淨重零│邱啟明│
│    │點陸壹陸公克，檢驗後淨重零點陸壹壹公克，│      │
│    │含包裝袋)                               │      │
├──┼────────────────────┼───┤
│ 4  │殘留第二級毒品甲基安非他命之塑膠剷管壹支│邱啟明│
├──┼────────────────────┼───┤
│ 5  │殘留第二級毒品甲基安非他命之吸食器壹組  │邱啟明│
└──┴────────────────────┴───┘
附錄本案論罪科刑法條全文：
毒品危害防制條例第10條
施用第一級毒品者，處六月以上五年以下有期徒刑。
施用第二級毒品者，處三年以下有期徒刑。